【裁判字號】    95,抗,148
【裁判日期】    951124
【裁判案由】    拍賣抵押物
【裁判全文】
臺灣臺南地方法院民事裁定               95年度抗字第148號
抗  告  人  乙○○
相  對  人  甲○○
抗告人因與相對人間拍賣抵押物事件，對於中華民國95年10月3
日本院95年度拍字1396號裁定提起抗告，本院裁定如下：
    主  文
抗告駁回。
抗告程序費用新臺幣壹仟元由抗告人負擔。
    理  由
一、按扺押權人，於債權已屆清償期而未清償者，得聲請法院拍
    賣抵押物，就其賣得價金而受清償；民法第873條第1項定有
    明文。是抵押權人依此項規定聲請拍賣抵押物係屬非訟事件
    ，法院所為准駁之裁定，無確定實體法上法律關係存否之性
    質，於債權及抵押權之存否無既判力，故袛須其抵押權已經
    依法登記，且債權已屆清償期而未受清償，法院即應為准許
    拍賣抵押物之裁定，至對於此項法律關係有爭執之人，為求
    保護其權利，不妨提起訴訟，以求解決，不得僅依抗告程序
    聲明其爭執，並據為廢棄拍賣抵押物裁定之理由（最高法院
    51年10月8日民刑庭總會決議(三)參照）。
二、本件相對人主張對於抗告人有原裁定所載之債權，並以原裁
    定主文所示之不動產設定抵押權，且經依法登記，該債權又
    已屆清償期而未受清償，有相對人提出之他項權利證明書、
    土地登記簿謄本、抵押權設定契約書、他項權利移轉變更契
    約書、借據等可證，原法院據以准許相對人拍賣抵押物之聲
    請，即無不當，抗告意旨略以：抗告人之被繼承人林金玉於
    94年11月16日去世，其生前借貸債務混亂，且與相對人間之
    借據約定利息偏高，並有違約金之約定，與民法第205條、
    第206條之規定相違背，兩造間之債權金額尚有疑義，已由
    本院95年度訴字第1427號清償借款事件審理中，相對人於前
    開案件判決前，再對同一債權聲請拍賣抵押物，實無道理，
    況本件債務之原債權人李文雄，前曾對抗告人之被繼承人林
    金玉聲請拍賣抵押物，由本院以92年度拍字第1919號裁定，
    相對人再對同一債權聲請拍賣抵押物，亦屬無據等語，兩造
    間債權金額之確定，依首開說明，應就爭執事項，另行起訴
    ，以求解決，又抵押權人聲請拍賣抵押物，僅需符合其要件
    ，不受前手曾聲請裁定或當事人間另有訴訟之影響，茲抗告
    人提起抗告，請求廢棄原裁定，不能謂有理由。
三、又「依法應由關係人負擔費用者，法院裁定命關係人負擔時
    ，應一併確定其數額」、「前項費用之負擔有相對人者，準
    用民事訴訟法有關訴訟費用之規定」，非訟事件法第24條第
    1項及同法第21條第2項分別定有明文。本件抗告業經駁回在
    案，依上開法條規定，本院應予確定訴訟費用額。茲因，抗
    告人提起本件抗告，除繳納抗告費1,000元外，未有其餘訴
    訟費用之支出。是以，本件應由抗告人負擔之訴訟費用額確
    定為1,000元。
四、據上論結，本件抗告為無理由，依非訟事件法第46條、第21
    條第2項、第24條第1項，民事訴訟法第495條之1第1項、第
    449 條第1項、第78條，裁定如主文。
中    華    民    國    95    年    11    月    24    日
                  民事第四庭    審判長法  官  蘇正賢
                                      法  官  高如宜
                                      法  官  郭貞秀
以上正本證明與原本無異。
如不服本裁定，僅得於收受本裁定正本送達後10日內，以適用法
規顯有錯誤為理由，向本院提出再抗告狀，（須附繕本一份及
繳納再抗告裁判費新台幣1,000元），經本院許可後始可再抗告。
中    華    民    國    95    年    11    月    24    日
                                      書記官  陳志德


司法院資訊處製作；財團法人民間司法改革基金會備份。
